臺灣臺東地方法院刑事判決
                                     108年度原訴字第44號
                                    109年度原訴緝字第2號
公  訴  人  臺灣臺東地方檢察署檢察官
被      告  陳賢杉


選任辯護人  羅文昱律師
被      告  王韋棠



            王志華



            王瀚紳




上  一  人
指定辯護人  本院公設辯護人丁經岳
上列被告等因傷害等案件，經檢察官提起公訴（108年度偵字第
413號），本院判決如下：
    主  文
本件陳賢杉、王韋棠、王志華、王瀚紳被訴共同傷害部分均公訴
不受理。
    事實及理由
一、公訴意旨略以：被告陳賢杉因細故與告訴人黃韋宇發生爭執
    ，竟與被告王韋棠、王志華及王瀚紳等人共同基於剝奪他人
    行動自由、傷害之犯意聯絡，於民國107年2月6日23時許，
    先由被告王瀚紳駕駛被告陳賢杉所有之車牌號碼0000-00號
    自用小客車，將告訴人載至被告王瀚紳當時位於臺東縣○○市
    ○○路0段000巷00號租屋處前，等待被告陳賢杉、王志華及王
    韋棠駕駛車牌號碼000-0000號自用小客車前來接應。待會合
    後，被告陳賢杉即持不具殺傷力之空氣槍1支，與被告王志
    華一同下車，強押告訴人至上開車牌號碼000-0000號自用小
    客車後座，並由被告陳賢杉、王志華分坐其左右以為壓制，
    被告王韋棠則負責駕車。嗣於翌日（7日）凌晨0時許，其等
    抵達臺東縣卑南鄉太平橋附近果園後，被告王志華、王韋棠
    即在旁看守，由被告陳賢杉接續以徒手及手持鐵鎚方式毆打
    告訴人，致告訴人受有頭部外傷、多處血腫及左肘、左腕、
    左手、右手或左膝多處擦傷之傷害，因認被告等共同涉犯修
    正前刑法第277條第1項之傷害罪嫌等語（被告等共同涉犯私
    行拘禁罪之部分，另行審結）。
二、按告訴乃論之罪，告訴人於第一審辯論終結前，得撤回其告
    訴，又告訴經撤回者，應諭知不受理之判決，並得不經言詞
    辯論為之，刑事訴訟法第238條第1項、第303條3款、第307
    條分別定有明文。
三、查告訴人告訴被告等傷害案件，公訴人認係共同觸犯修正前
    刑法第277條第1項之傷害罪嫌，依同法第287條前段之規定
    ，須告訴乃論。茲告訴人於110年3月3日表示撤回告訴，此
    有刑事聲請撤回狀1份在卷可證，依首開規定，本件爰不經
    言詞辯論，逕諭知不受理之判決。
據上論斷，應依刑事訴訟法第303條第3款、第307條，判決如主
文。
本案經檢察官於盼盼提起公訴，檢察官莊琇棋到庭執行職務。
中　　華　　民　　國　 110　　年　　3 　　月　　25　　日
            刑事第一庭  審判長法  官  吳宗航
　　　　　　　                法  官  黃柏仁
　　　　　　　                法  官  蔡政晏
以上正本證明與原本無異。
如不服本判決應於收受送達後20日內向本院提出上訴書狀，並應
敘述具體理由；其未敘述上訴理由者，應於上訴期間屆滿後20日
內向本院補提理由書（均須按他造當事人之人數附繕本）。「切
勿逕送上級法院」。告訴人或被害人對於本判決如有不服，請書
具不服之理由狀，請求檢察官上訴者，其上訴期間之計算係以檢
察官收受判決正本之日期為準。　　　　　　　　　
                             書記官  陳憶萱
中　　華　　民　　國　　110 　年　　3 　　月　　25　　日